臺灣板橋地方法院刑事判決　　　　　　　 94年度易字第200號
公　訴　人　臺灣板橋地方法院檢察署檢察官
被　　　告　乙○○
上列被告因竊盜案件，經檢察官提起公訴（93年度偵字第18790
號）及移送併案審理（臺灣桃園地方法院檢察署94年度偵字第86
號、臺灣板橋地方法院檢察署94年度偵字第2684號），被告於準
備程序認罪，本院以簡式審判程序判決如下：
    主  文
乙○○共同連續攜帶兇器毀越安全設備竊盜，累犯，處有期徒刑
拾月。扣案之鐵剪貳支、六角扳手壹支均沒收。
    事  實
一、乙○○前曾分別於民國85年、86年間因違反麻醉藥品管理條
    例案件，先後經本院、臺灣桃園地方法院判處有期徒刑五年
    六月、十月確定後，自85年7 月19日起接續執行，其間曾於
    88年2 月23日假釋出監付保護管束，其後復於89年間因違反
    毒品危害防制條例案件，經本院判處有期徒刑一年確定後，
    撤銷上開假釋，應執行殘刑二年九月十七日，復自89年8 月
    25日起接續執行上開徒刑及殘刑，至93年2 月21日縮刑期滿
    執行完畢。詎其猶不知悔改，復於五年內又基於意圖為自己
    不法所有之概括犯意，連續於：
    (一)93年11月17日上午9 時30分許，駕駛租得之車號EE-4597
      號自用小貨車，行經臺北縣三峽鎮○○路○ 段256 號丙○○管理之工地花圃時，見其內鐵皮屋無人亦未鎖，即下車
      攜其客觀上對人具有危險性之行竊工具鐵剪（起訴書載為
      「油壓剪」）1 支，侵入該工地花圃及其內之鐵皮屋（此
      所涉無故侵入建築物及附連圍繞土地罪嫌部分，未據告訴
      ），拆卸、搬運竊取該工地花圃內鐵皮屋之鐵門3 片、鐵
      皮屋內之抽水馬達1 具及作為圍籬使用之鋼架11根等物至
      上開小貨車上，得手後載運駛離欲變賣現金供己花用。嗣
      其於同日上午10時30分許，駕車載運上開竊得之物，行經
      臺北縣三峽鎮○○路○ 段台三線30公里處時, 遇警攔查，
      為警當場起獲上開竊得贓物，並扣得上開行竊工具鐵剪1
      支，因而查獲上情。
    (二)93年12月12日凌晨0 時30分許，夥同有上開不法所有犯意
      聯絡之呂福雄（所涉本件竊盜罪嫌，另經檢察官起訴），
      共同駕駛租得之車號ZZ-5688 號自用小貨車，行經桃園縣
      復興鄉三民村大窩23號前己○○之鐵皮屋倉庫時，見其內
      無人，即由乙○○先持其所攜客觀上對人具有危險性之行
      竊工具鐵剪1 支，將倉庫外圍圍籬入口大門之鎖鍊剪斷，
      再由呂福雄駕車侵入駛至倉庫前，復由乙○○將倉庫窗戶
      外之鐵條弄彎，打開窗戶後，自窗戶爬入倉庫內打開側門
      ，讓呂福雄進入，二人即搬運竊取倉庫內之白鐵板10片、
      泥作工機械1 台、白鐵材料管10支等物至上開小貨車上，
      欲載離變賣現金供己花用，惟其得手後尚未駛離前，即為
      己○○發覺報警查獲，當場起獲上開竊得贓物，並扣得上
      開行竊工具鐵剪1支。
    (三)94年1 月5 日凌晨4 時許，在臺北縣三峽鎮○○路○ 段25
      號前，趁無人注意之際，以自備之汽車鑰匙（已丟棄）啟
      動竊取戊○○所有車號CV-3383 號自用小客車1 輛，得手
      後供己代步使用。復於94年1 月17日下午4 時許，在臺北
      縣三峽鎮○○路舊橋河堤旁，趁無人注意之際，持小扳手
      1 支拆卸竊取甲○○所有車號FB-6235 號自用小客車車牌
      2 面，得手後懸掛於上開竊得之車號CV-3383 號自用小客
      車上使用。其後又夥同有不法所有犯意聯絡之陳慶芳（所
      涉本件竊盜罪嫌部分，另經檢察官移送本院併案審理），
      於同年1 月27日凌晨3 時30分許，在臺北縣三峽鎮○○路
      3 巷口，趁無人注意之際，由陳慶芳把風，乙○○持客觀
      上對人具有危險性之六角扳手1 支，啟動竊取丁○○所有
      車號AF-4013 號自用小貨車1 輛，得手後供其二人代步使
      用。嗣於同日下午1 時40分許，其二人駕駛上開竊得之小
      貨車，行經臺北縣三峽鎮○○路時，為警發覺，經警尾隨
      於同日下午1 時50分許，在臺北縣樹林市○○路○ 段3 號
      前攔獲，並扣得其上開行竊所用之六角扳手1 支，復於同
      日晚上8 時40分許，經陳慶芳提供線索，循線在臺北縣三
      峽鎮○○路○ 段台塑加油站旁，起獲上開被竊懸掛FB-623
      5 號車牌之CV-3383 號自用小貨車，因而查獲上情。
二、案經臺北縣政府警察局三峽分局報請臺灣板橋地方法院檢察
    署檢察官偵查起訴及己○○訴由桃園縣政府警察局大溪分局
    報請臺灣桃園地方法院檢察署檢察官、戊○○訴由臺北縣政
    府警察局三峽分局報請臺灣板橋地方法院檢察署檢察官偵查
    移送併案審理。
    理  由
一、按除被告所犯為死刑、無期徒刑、最輕本刑為三年以上有期
    徒刑之罪或高等法院管轄第一審案件者外，於第一次審判期
    日前之準備程序進行中，被告先就被訴事實為有罪之陳述時
    ，審判長得告知被告簡式審判程序之旨，並聽取當事人、代
    理人、辯護人及輔佐人之意見後，裁定進行簡式審判程序，
    刑事訴訟法第273 條之1 第1 項定有明文。經核本件被告乙○○所犯係死刑、無期徒刑、最輕本刑為三年以上有期徒刑
    以外之罪，其於準備程序中就被訴事實為有罪之陳述，經法
    官告知簡式審判程序之旨，並聽取公訴人、被告之意見後，
    本院爰依首揭規定，合議裁定由受命法官獨任進行簡式審判
    程序，合先敘明。
二、右揭犯罪事實，業據被告乙○○坦承不諱，核與被害人丙○○、告訴人己○○、戊○○、被害人甲○○、丁○○等於警
    詢指述被害情節相符，並經共犯呂福雄、陳慶芳分別於警詢
    、偵查中供證明確，且有臺北縣政府警察局三峽分局搜索、
    扣押筆錄、贓物領據、現場及查獲照片、扣押物品清單、車
    輛竊盜、車牌失竊查詢資料等附卷及鐵剪、六角扳手等行竊
    工具扣案可資佐證。另被告所持上開鐵剪、六角扳手等行竊
    工具，客觀上均具有危險性，足以傷害人之身體，堪認為兇
    器之一種。是本件事證明確，被告犯行均堪認定，應予依法
    論科。
三、核被告上揭所為，係犯刑法第321 條第1 項第3 款之攜帶兇
    器加重竊盜罪（犯罪事實(一)、(三)之竊取AF-4013 小貨車部分
    ）、同條項第2 款、第3 款之攜帶兇器毀越安全設備加重竊
    盜罪（犯罪事實(二)部分）、同法第320 條第1 項之竊盜罪（
    犯罪事實(三)之竊取CV-3383 號小客車、FB-6235 號車牌等部
    分）。其所犯犯罪事實(二)、(三)之竊取AF-4013 小貨車等部分
    ，各與呂福雄、陳慶芳間，有犯意聯絡及行為分擔，均為共
    同正犯。又其上開多次竊盜犯行，時間緊接，犯罪構成要件
    相同，顯係基於概括之犯意反覆為之，應依連續犯之規定論
    以情節較重之攜帶兇器毀越安全設備加重竊盜一罪，並加重
    其刑。公訴意旨就被告所犯犯罪事實(二)、(三)等移送併案部分
    ，雖未敘及，惟依上述此部分與起訴有罪部分間有連續犯之
    裁判上一罪關係，為起訴效力所及，本院自得併予論究，附
    此敘明。又被告前曾分別於民國85年、86年間因違反麻醉藥
    品管理條例案件，先後經本院、臺灣桃園地方法院判處有期
    徒刑五年六月、十月確定後，自85年7 月19日起接續執行，
    其間曾於88年2 月23日假釋出監付保護管束，其後復於89年
    間因違反毒品危害防制條例案件，經本院判處有期徒刑一年
    確定後，撤銷上開假釋，應執行殘刑二年九月十七日，復自
    89年8 月25日起接續執行上開徒刑及殘刑，至93年2 月21日
    縮刑期滿執行完畢，有卷附之臺灣高等法院被告全國前案紀
    錄表在卷可按，其受有期徒刑之執行完畢後，五年以內再犯
    本件有期徒刑以上之加重竊盜罪，為累犯，應遞加重其刑。
    爰審酌被告犯罪之動機、目的、手段、所得利益、所生危害
    、犯罪後坦承之態度等一切情狀，量處如主文所示之刑，以
    資懲儆。扣案之鐵剪2 支、六角扳手1 支等物，均係被告所
    有供犯罪所用之物，業據其陳明在卷，爰均併予依法宣告沒
    收。至被告另供上開竊盜犯罪所用之汽車鑰匙1 支、小扳手
    1 支均未扣案，且汽車鑰匙已據被告陳明丟棄，顯無證據可
    證此汽車鑰匙、小扳手仍由被告所持有，故不併予宣告沒收
    ，附此敘明。
據上論斷，應依刑事訴訟法第273 條之1 第1 項、第299 條第1
項前段，刑法第28條、第56條、第321 條第1 項第2 款、第3 款
、第47條、第38條第1 項第2 款，判決如主文。
本案經檢察官李吉祥到庭執行職務
中　　華　　民　　國　　94　　年　　3 　　月　　31　　日
                    刑事第十九庭  法  官  彭  全  曄
以上正本證明與原本無異
如不服本判決應於送達後10日內向本院提出上訴狀
                                  書記官  梁  宜  庭
中　　華　　民　　國　　94　　年　　3 　　月　　31　　日
附錄本案論罪科刑法條全文：
中華民國刑法第321條
犯竊盜罪而有左列情形之一者，處六月以上、五年以下有期徒刑
：
一  於夜間侵入住宅或有人居住之建築物、船艦或隱匿其內而犯
    之者。
二  毀越門扇、牆垣或其他安全設備而犯之者。
三  攜帶兇器而犯之者。
四  結夥三人以上而犯之者。
五  乘火災、水災或其他災害之際而犯之者。
六  在車站或埠頭而犯之者。
    前項之未遂犯罰之。
